臺灣高等法院刑事裁定　　　　　　　　 100年度抗字第1154號
抗 告 人
即聲請人　吳致緯
上列抗告人因重新審理案件，不服臺灣臺北地方法院中華民國10
0年8月31日裁定（100年度毒聲重字第3號），提起抗告，本院裁
定如下：
    主  文
抗告駁回。
    理  由
一、本件抗告意旨略以：抗告人即聲請人吳致緯前因違反毒品危
    害防制條例案件，經原審法院以一００年度毒聲字第四二六
    號刑事裁定送觀察、勒戒之處分，並經本院以一００年度毒
    抗字第二三八號刑事裁定駁回抗告確定。抗告人遂提出重新
    審理之聲請，經原審法院以管轄錯誤為由，以一００年度毒
    聲重字第三號刑事裁定駁回。而抗告人既已表明聲請重新審
    理，則縱因管轄錯誤，誤向原審法院提起，原審法院在裁定
    駁回抗告人之聲請人，自應裁定移送移送有管轄權之法院。
    然原審法院並未裁定移送有管轄權之法院，致抗告人聲請重
    新審理之期間逾期。為此，聲請本院撤銷原裁定，更為重新
    審理之聲請等語。
二、按抗告期間，除有特別規定外，為五日，自送達裁定後起算
    ；抗告法院認為抗告有第四百零八條第一項前段之情形者，
    應以裁定駁回之，刑事訴訟法第四百零六條前段、第四百十
    一條前段分別定有明文。
三、經查：抗告人因重新審理案件，經原審法院以一００年度毒
    聲重字第三號刑事裁定駁回後，業經原審法院於民國一００
    年九月八日將裁定正本分別送達於抗告人聲請重新審理時，
    具狀陳明指定送達代收人黃政維之臺北市○○區○○路四三
    四巷二０弄三六號二樓之一地址，由該址管理員蓋用新第加
    冕曲管理委員會收發章代為收受在案，以及抗告人位於臺北
    市○○區○○路二段一三０巷二一號之住所，由抗告人之母
    劉秀蘭代為簽收在案；此有刑事聲請狀一份及原審法院送達
    證書二份在卷可稽。是依刑事訴訟法第五十五條第三項：「
    送達向送達代收人為之者，視為送達於本人。」之規定，以
    及刑事訴訟法第六十二條規定，準用民事訴訟法第一百三十
    六條第一項前段：「送達於應受送達人之住居所、事務所或
    營業所行之」、第一百三十七條第一項：「送達於住居所、
    事務所或營業所不獲會晤應受送達人者，得將文書付與有辨
    別事理能力之同居人或受僱人」之規定，原審法院上開刑事
    裁定正本已於一００年九月八日合法送達於抗告人。抗告人
    如欲提起抗告，應自裁定送達後起算五日內為之，亦即至遲
    應於一００年九月十三日（星期二）前為之（依法院訴訟當
    事人在途期間標準第三條第一款（二）規定，不計在途期間
    ）。然抗告人於一００年九月十三日郵寄之刑事抗告狀，係
    遲至同年十四日始寄達原審法院，此有刑事抗告狀上所蓋用
    之原審法院收文日期戳章可憑。從而，抗告人提起本件抗告
    ，顯已逾五日之法定期間，於法要有未合，應予駁回。
四、據上論結，應依刑事訴訟法第四百十一條前段，裁定如主文
    。
中    華    民    國   100    年    10    月    12    日
                  刑事第二十四庭審判長法  官  蔡聰明
                                      法  官  陳憲裕
                                      法  官  吳麗英
以上正本證明與原本無異。
不得再抗告。
                                      書記官  呂懿庭
中    華    民    國   100    年    10    月    12    日